【裁判字號】    97,易,4686
【裁判日期】    980105
【裁判案由】    侵占
【裁判全文】
臺灣臺中地方法院刑事判決          97年度易字第4686號
公  訴  人  臺灣臺中地方法院檢察署檢察官
被      告  甲○○
                    國民
上列被告因侵占案件，經檢察官聲請以簡易判決處刑（97年度偵
字第22780號），嗣經本院簡易庭認不宜簡易判決處刑，簽請移
由刑事普通庭依通常程序審理，本院依法獨任進行審判程序判決
如下：
    主  文
甲○○意圖為自己不法之所有，而侵占離本人所持有之物，處罰
金銀元貳仟元（即新臺幣陸仟元），如易服勞役，以新臺幣壹仟
元折算壹日。
    事  實
一、甲○○於民國（下同）97年8月6日凌晨0時30分許，在臺中
    市北屯區○○○路旁，拾得丙○○所有，前於同年月5日晚
    上21時30分許，在臺中市○○區○○路3段之河堤旁遭搶奪
    強盜之序號000000000000000號行動電話1支（型號：MOTOR
    OLA牌、顏色：銀色，內含台灣大哥大電訊股份有限公司電
    話號碼0000－000000號行動電話SIM卡1張，下稱上開行動電
    話被棄至該處），其明知上開行動電話及SIM卡係脫離本人
    持有之物，竟仍意圖為自己不法之所有，將之侵占入己。後
    甲○○為使用上開行動電話，遂將其上之門號0000－000000
    號行動電話之SIM卡取出，丟棄在上開太原北路旁，並以自
    身向遠傳電信股份有限公司申請取得之電話號碼0000－0000
    00號行動電話之SIM卡插入上開行動電話內，而自同年月6日
    凌晨2時42分許起，以無線通訊方式接續使用上開行動電話
    。嗣經丙○○報警處理，並經警調閱上開手機之雙向通聯資
    料過濾清查後，而循線查悉上情。
二、案經臺中市警察局第五分局報請臺灣臺中地方法院檢察署檢
    察官偵查後，聲請以簡易判決處刑，嗣經本院簡易庭簽請認
    宜適用通常程序審理。
    理  由
一、按除簡式審判程序、簡易程序及刑事訴訟法第三百七十六條
    第一款、第二款所列之罪之案件外，第一審應行合議審判，
    刑事訴訟法第二百八十四條之一修正條文定有明文。本件被
    告所犯係屬刑事訴訟法第三百七十六條第一款所列之最重本
    刑為三年以下有期徒刑、拘役或專科罰金之罪，依法獨任進
    行審理程序，合先敘明。
二、訊據被告甲○○對於上揭事實坦承不諱，核與被害人丙○○
    及證人乙○○所指述暨證述之情節相符，並有臺中市警察局
    第五分局扣押筆錄、扣押物品目錄表、贓物認領保管單、照
    片12張、序號000000000000000號雙向通聯紀錄、門號0000
    －000000號行動電話號碼雙向通聯紀錄、通聯調閱查詢單、
    全戶戶籍資料查詢結果、臺中汽車客運股份有限公司行車記
    錄、臺中客運東海站行車憑單、臺中客運公司駕駛員酒精檢
    測表、臺中客運公司一級保養檢查基準表等在卷可證，事證
    至臻明確，被告犯行洵堪認定。
三、核被告甲○○所為，係犯刑法第三百三十七條之侵占遺失物
    罪。爰審酌被告甲○○犯罪之動機、目的、手段、品行、所
    生危害及犯罪後坦認罪愆，頗具悔意，然犯罪後迄今仍未與
    被害人丙○○達成民事和解，取得諒解等一切情狀，量處如
    主文所示之刑，並諭知易服勞役之折算標準，以資懲儆。至
    於被害人丙○○及證人乙○○遭搶奪強盜財物之事實，經本
    院傳喚被害人丙○○及證人乙○○到庭均無法當庭明確指認
    本案被告甲○○即係案發當時搶奪強盜其等財物之歹徒，且
    經調閱被害人丙○○0000－000000號手機遭搶奪
    強盜後之通聯紀錄，被害人丙○○及證人乙○○到庭亦均無
    法明確確認通話之0000－000000、00－000
    00000、0000－000000、0000－000
    000、0000－000000號電話號碼是否係其等所
    認識之人之電話，及被害人丙○○0000－000000
    號手機何時請求辨理停話暨申請新手機之時間、使用新手機
    （號碼仍為0000－000000號）之時間。而依據被
    害人丙○○0000－000000號手機通聯調閱查詢單
    通話記錄（見警詢卷宗第二六頁），於九十七年八月五日二
    十時四十七分三十秒通話完，於當日稍後二十一時三十分許
    被搶奪強盜之後，直至隔日（即九十七年八月六日）下午十
    九時五十九分才有發話記錄，亦無從查證被害人丙○○遭搶
    奪強盜後至被告所供述稱，其係於九十七年八月六日凌晨零
    時三十分許才撿拾到本案手機間之通聯情形及對象。此外，
    被告復提出不在場証明之臺中汽車客運股份有限公司行車記
    錄、臺中客運東海站行車憑單、臺中客運公司駕駛員酒精檢
    測表、臺中客運公司一級保養檢查基準表（（見警詢卷第三
    十一至三十四頁）等為證。實無確實明確之積極證據足資證
    明被害人丙○○及證人乙○○遭搶奪強盜財物之歹徒即係本
    案之被告甲○○，附此敘明。
據上論斷，應依刑事訴訟法第四百五十二條、第二百九十九條第
一項前段、第二百八十四條之一、刑法第三百三十七條、第四十
二條第二項、刑法施行法第一條之一第一項、第二項前段，判決
如主文。
中    華    民    國    98    年    1     月    5     日
                        刑事第六庭    法  官  洪俊誠
以上正本證明與原本無異。
如不服本判決，應於判決收受送達後10日內向本院提出上訴狀，
上訴於臺灣高等法院臺中分院（並應敘述具體上訴理由及檢附繕
本）。上訴書狀如未敘述上訴理由，應於上訴期間屆滿後20日內
補提上訴理由書於本院（均須按他造當事人之人數附具繕本）「
切勿逕送上級法院」。
                                      書記官  蕭榮峰
中    華    民    國    98    年    1     月    5     日
附錄論罪科刑實體法條文：
刑法第337條（侵占遺失物罪）：
意圖為自己或第三人不法之所有，而侵占遺失物、漂流物或其他
離本人所持有之物者，處5百元以下罰金。
（罰金部份業經刑法施行法第一條之一第二項前段提高30倍為新
台幣1萬5千元）
刑法施行法第一之一條（95年06月14日修正）：
中華民國九十四年一月七日刑法修正施行後，刑法分則編所定罰
金之貨幣單位為新臺幣。
九十四年一月七日刑法修正時，刑法分則編未修正之條文定有罰
金者，自九十四年一月七日刑法修正施行後，就其所定數額提高
為三十倍。但七十二年六月二十六日至九十四年一月七日新增或
修正之條文，就其所定數額提高為三倍。


司法院資訊處製作；財團法人民間司法改革基金會備份。
